【裁判字號】    94,交簡上,126
【裁判日期】    950111
【裁判案由】    過失傷害
【裁判全文】
臺灣臺南地方法院刑事判決           94年度交簡上字第126號
上  訴  人  臺灣臺南地方法院檢察署檢察官
被      告  乙○○
上列上訴人因被告過失傷害案件，不服本院九十四年度交簡字第
一五六四號中華民國九十四年九月十三日第一審判決（聲請案號
：九十四年度發查偵字第一六０號），提起上訴，本院判決如下
：
    主  文
上訴駁回。
    事  實
一、乙○○於民國九十三年九月二十日下午四時三十分許，駕駛
    車號七六○九—ＪＧ號自小貨車，沿臺南縣仁德鄉○○路二
    五五巷由西向東行駛，至巷口欲左轉上中清路時，乙○○本
    應注意汽車行經無號誌交岔路口時，支線道車應讓幹道車先
    行，並應注意車前狀況，隨時採取必要之安全措施，且汽車
    行駛至交岔路口時，轉彎車應讓直行車先行；而依當時天候
    、路況等客觀情形，及其智識、能力，又無不能注意之情事
    ，竟疏未注意他方之車行動態，未讓直行車輛先行，即貿然
    搶先左轉，適甲○○騎乘ＮＨＦ─四八三號機車自中清路北
    向南駛至，致其駕駛之前開自小貨車左後車輪處與甲○○所
    騎乘之機車發生碰撞，甲○○因而人車倒地，受有左脛骨遠
    端開放性粉碎性骨折、左外踝骨折等傷害。乙○○於肇事後
    ，自動向到場處理警員表示肇事並願受裁判。
二、案經甲○○訴由臺南縣警察局歸仁分局報告臺灣臺南地方法
    院檢察署偵查起訴。
    理  由
一、上開犯罪事實，業據被告乙○○坦承不諱，核與告訴人甲○
    ○指訴情節大致相符，並有道路交通事故現場圖、道路交通
    事故調查報告表(一)(二)各一份及現場照片五張在卷可稽。而告
    訴人甲○○因本件車禍事故受有如事實欄所載傷害一節，亦
    有郭綜合醫院診斷證明書附卷可稽。是被告於本院審理時之
    自白與事實相符，應堪採信，犯行足可認定。
二、核被告乙○○所為係犯刑法二百八十四條第一項之過失傷害
    罪。又被告於具有偵查職務之公務員發覺犯罪前，即向前來
    現場處理事故之員警自承係肇事車輛駕駛人，自首而接受裁
    判等情，有台南縣警察局歸仁分局道路交通事故肇事人自首
    情形紀錄表一份附卷可參（參見警卷第十四頁），應依刑法
    第六十二條前段之規定，減輕其刑。原審以被告犯行明確，
    適用上開法條及刑事訴訟法第四百四十九條第一項前段、第
    四百五十四條第二項、刑法第二百八十四條第一項前段、第
    四十一條第一項前段、第六十二條前段，罰金罰鍰提高標準
    條例第一條前段、第二條，論被告以過失傷害罪。另審酌被
    告之駕駛行為為本件車禍之肇事主因，告訴人之過失為肇事
    次因，有臺灣省臺南區車輛行車事故鑑定委員會鑑定意見書
    在卷可參，且告訴人所受傷勢為左脛骨遠端開放性粉碎性骨
    折、左外踝骨折等傷害，然雙方因賠償金額無法達成一致而
    未能和解，且被告於本院審理時坦承過失犯行態度良好等一
    切情狀，量處拘役五十日，如易科罰金，以三百元折算一日
    。經核認事用法，並無違誤，所量刑度，亦屬適當。上訴意
    旨雖指摘告訴人受傷嚴重，而被告迄未與告訴人和解，認原
    審量刑過輕等語。惟上訴意旨所前揭事由均經原審參酌在案
    ，已如前述，且依全案情節、被告與告訴人雙方之過失程度
    等一切情狀參照以觀，原審所量處之刑責亦屬適當。上訴指
    摘原審諭知拘役五十日刑責過輕云云，為無理由，應予駁回
    。
據上論斷，應依刑事訴訟法第四百五十五條之一第一項、第三項
、第三百六十八條，判決如主文。
本案經檢察官丙○○到庭執行職務
中    華    民    國    95    年    1    月    11    日
                  刑事第三庭    審判長法  官  陳振謙
                                      法  官  鍾邦久
                                      法  官  王慧娟
以上正本證明與原本無異。
如不服本判決，應於判決送達後10日內，向本院提出上訴狀。
                                      書記官  黃淑櫻
中    華    民    國    95    年    1    月    11    日
附錄法條：
中華民國刑法第284條第1項
因過失傷害人者，處 6 月以下有期徒刑、拘役或 500 元以下罰
金，致重傷者，處1年以下有期徒刑、拘役或500元以下罰金。


司法院資訊處製作；財團法人民間司法改革基金會備份。
